---
title: "ejercicio"
author: "Alejandro Adán"
date: "2026-04-17"
output: html_document
---

```{r setup, include=FALSE}
knitr::opts_chunk$set(echo = TRUE)
```


Vamos a descomprimir el zip
```{r}
unzip("2025-26 Tractament de les dades Gr.A-T (36423)-Tarea Intermediate R(Datacamp)-3281647.zip", exdir = "DatosAlumnos")
#para poder hacer esto hace falta que el proyecto esté en la misma carpeta que el zip
```

obtenemos la lista de puntos de cada alumno usando las expresiones regulares
```{r}
puntos <- list.files("DatosAlumnos", recursive = TRUE, pattern = "puntos.*\\.txt$")
```

hacemos lo mismo con los certificados en pdf
```{r}
certificados <- list.files("DatosAlumnos", recursive = TRUE, pattern = "certifica.*\\.pdf$")

```

para saber los apellidos de cada uno hay que separar los nombres de las diferentes carpetas que hay dentro de DatosAlumnos
```{r}
strsplit(puntos[1], split = ",")#para solo coger el apellido separamos por comas
apellidos <- sapply(strsplit(puntos, split = ","), function(x) x[1])#hemos cogido los apellidos de todos los alumnos que tienen archivo puntos
```

Leemos los puntos de la primera persona para ver que funciona bien antes de probar con todos
```{r}
readLines(paste0("DatosAlumnos/", puntos[1]))#leo el primer fichero para probar que funciona y devuelve el valor que queremos
#el paste hace que sea todo un string seguido
```
Cogemos los puntos para cada persona
```{r warning=FALSE}
sapply(puntos, function(x) readLines(paste0("DatosAlumnos/", x)))
```
Al tener datos diferentes, de personas que no han seguido la estructura deseada, hay que hacer unos pequeños cambios para coger todas las puntuaciones:

```{r warning=FALSE}
Puntos <- sapply(puntos, function(x) paste(readLines(paste0("DatosAlumnos/", x)), collapse = " "))
```
Ahora tenemos todos los puntos en un vector de caracteres. Aún hay casos en los que hay gente que ha añadido el "XP" al final y otros casos que solucionaremos más tarde.


Crearemos la variable NomFile que tenga los nombres de los ficheros txt que han subido los alumnos
```{r}
NomFile <- basename(puntos)
```


Ya teniendo los nombres de los ficheros podemos crear un data frame inicial

```{r}
evalua_df <- data.frame(apellidos, Puntos, NomFile)
evalua_df
```
Ahora ordenamos el dataframe por apellidos alfabéticamente por si acaso (aunque creo que ya está)

```{r}
library(dplyr)
evalua_df <- arrange(evalua_df, apellidos)
```


Para que los nombres de las diferentes filas no sea tan largo, eliminamos los nombres de las filas y nos quedarán números
```{r}
rownames(evalua_df) <- NULL
```


Al ya tener el data frame, vamos a intentar hacer un excel con estos datos. 

```{r}
library(openxlsx)
write.xlsx(evalua_df, "NotasRIntermedio.xlsx")
#se ha creado el excel bien
```

Pero nos falta la columna puntos con los puntos en valores de enteros no en linea de texto
```{r}
puntos_num <- regmatches(Puntos, regexpr("[0-9][0-9.,. ]*[0-9]", Puntos))
puntos_num <- gsub("[., ]", "", puntos_num)
puntos_num <- as.numeric(puntos_num)
puntos_num
```
Ahora ya los hemos puesto en enteros sin puntos ni comas en valor entero y no caracteres

```{r}
evalua_df$puntos <- puntos_num
evalua_df <- evalua_df[, c("apellidos", "puntos", "NomFile", "Puntos")]
```

Actualizamos el excel creado anteriormente
```{r}
write.xlsx(evalua_df, "NotasRIntermedio.xlsx")
```


Cargamos el fichero AlumnosTD25_26.xlsx

```{r}
library(readxl)
alumnos <- read_excel("AlumnosTD25_26.xlsx")
```

Para unir los dos excel (AlumnosTD25_26.xlsx y NotasRIntermedio.xlsx) hay que tener un elemento en común y vamos a utilizar los apellidos

```{r}
AlumnosNotas <- left_join(alumnos, evalua_df, by = c("Apellido(s)" = "apellidos"))
```

Ya tenemos todos los datos en la tabla. Solo falta crear un excel con todos estos datos

```{r}
write.xlsx(AlumnosNotas, "AlumnosNotas.xlsx")
```

